臺灣高等法院高雄分院刑事判決　　　　94年度上訴字第1310號
上　訴　人　臺灣屏東地方法院檢察署檢察官
上　訴　人
即　被　告　甲○○
上列上訴人因被告違反毒品危害防制條例案件，不服臺灣屏東地
方法院94年度訴字第463 號中華民國94年8 月10日第一審判決（
起訴案號：臺灣屏東地方法院檢察署94年度毒偵字第848 號，移
送原審併辦案號：同署94年度毒偵字第1063號），提起上訴（移
送本院併辦案號：同署94年度毒偵字第2022號），本院判決如下
：
    主  文
原判決關於施用第一級毒品部分及其定應執行刑撤銷。
甲○○連續施用第一級毒品，處有期徒刑壹年。扣案之海洛因壹
包（淨重零點零伍公克，含海洛因成分之空包裝重零點貳陸公克
）沒收銷燬之。
    事  實
一、甲○○曾於民國92年間因施用毒品案件，經台灣屏東地方法
    院以92年度毒聲字第626 號裁定送勒戒處所觀察、勒戒後，
    因有繼續施用傾向，經台灣屏東地方法院以92年度毒聲字第
    759 號裁定強制戒治，再由台灣屏東地方法院以92年度毒聲
    字第1479號裁定停止強制戒治付保護管束，保護管束期滿，
    經臺灣屏東地方法院檢察署檢察官於93年7 月8 日以93年度
    戒毒偵字第80號不起訴處分確定。詎仍無法戒除毒癮，於前
    開不起訴處分確定後5 年內，復基於施用第一級毒品海洛因
    之概括犯意，先後於94年2 月3 日17時許，在屏東市○○路
    花田喜事KTV 附近空屋內，以將海洛因摻入香菸內點燃後吸
    食其煙霧之方式，施用第一級毒品海洛因1 次；又於同年2
    月19日23時40分許前4 日內某時，在屏東市某處，施用海洛
    因1 次；再於94年6 月21日下午4 時許，在上開屏東市○○
    路花田喜事KTV 內，施用第一級毒品海洛因1 次。嗣分別於
    (一)94年2 月4 日15時許，在屏東市○○路，因行跡可疑，為
    警盤查而將其帶回警局採尿送驗呈嗎啡陽性反應而查獲上情
    。(二)94年2 月19日23時30分許，在高雄市○○路與南台路口
    ，因行跡可疑，為警盤查而扣得第一級毒品海洛因1 包（淨
    重0.05公克，空包裝重0.26公克），而將其帶回警局採尿送
    驗呈嗎啡陽性反應而查獲上情。(三)94年6 月23日下午14時35
    分，在屏東縣枋山鄉○○村里○路上，為警強制帶回警局採
    尿送驗呈嗎啡陽性反應而查獲。
二、案經屏東縣警察局屏東分局報請臺灣屏東地方法院檢察署檢
    察官偵查起訴，及同署檢察官分別轉送原審法院及本院併辦
    審理。
    理  由
一、訊據上訴人即被告甲○○坦承有施用第一級毒品海洛因犯行
    ，且被告甲○○於94年2 月3 日17時許，在屏東市○○路花
    田喜事KTV 附近空屋，施用第一級毒品海洛因之事實，亦據
    其於警詢中供述至明（見屏東縣警察局屏東分局刑案偵查卷
    宗第4 頁），而其於94年2 月4 日15時50分許採尿送驗結果
    ，發現呈嗎啡陽性反應，此有臺灣檢驗科技股份有限公司濫
    用藥物尿液檢驗報告（報告編號KＺ0000000000000 號）1 紙
    在卷可參；其經警方於94年2 月19日23時40分許採尿送驗結
    果，發現呈嗎啡陽性反應，此有高雄市立凱旋醫院濫用藥物
    尿液檢驗報告1 紙在卷可參；其於94年6 月23日14時35分許
    採尿送驗結果，發現呈嗎啡陽性反應，此有長榮大學確認報
    告1 份在卷可參。上述檢驗結果，為檢驗機關本於專業知識
    及以精密儀器或科學方法檢測所得之結論，自可憑信，可見
    被告之自白與事實相符，可以採信，其於上述時地連續施用
    第一級毒品海洛因之事實，應可認定。
二、被告甲○○所持有之海洛因1 包係於94年2 月19日22時許，
    在高雄縣鳳山市黃埔公園門口附近，由綽號阿富之男子所交
    付等情，業經被告甲○○於警詢時供述明確（見屏東縣警察
    局屏東分局刑案偵查卷宗第4 頁），又扣案之上開白粉1 包
    （淨重0.05公克，含海洛因成分之包裝重0.26公克），經送
    請法務部調查局鑑定結果，含海洛因成分，有該局檢驗通知
    書1紙 在卷可證，上述檢驗結果，為檢驗機關本於專業知識
    及科學檢驗方法所得之結論，自可憑信。按海洛因及甲基安
    非他命施用後可於尿液中檢出之時間，依據Clarke'sIsolat
    ion and Identification of Drugs 第二版記載，施用海洛
    因後24小時內經由尿液排出之量可達施用劑量之百分之80；
    甲基安非他命服用後24小時內約有服用量之百分之70排泄於
    尿液中，而毒品施用後於尿液中可檢出之時間，受劑量及頻
    率、施用方式、飲水量之多寡、個人體質及其代謝情況等因
    素影響，因個案而異，海洛因可檢出之時間為1 至4 天；亦
    經行政院衛生署管制藥品管理局以92年3 月10日管檢字第09
    20001495號函釋無訛，被告於94年2 月19日23時40分許採尿
    送驗結果呈嗎啡陽性反應，依據上述說明，其採尿之前4 日
    內某時，應有施用海洛因無誤。
三、又被告甲○○曾因施用毒品案件，經原審法院以92年度毒聲
    字第626 號裁定送勒戒處所觀察、勒戒後，因有繼續施用傾
    向，經原審法院以92年度毒聲字第759 號裁定強制戒治，再
    由原審法院以92年度毒聲字第1479號裁定停止強制戒治付保
    護管束，保護管束期滿，經臺灣屏東地方法院檢察署檢察官
    於93年7 月8 日以93年度戒毒偵字第80號不起訴處分確定等
    情，有臺灣屏東地方法院檢察署刑案資料查註紀錄表、臺灣
    高等法院被告前案紀錄表、臺灣屏東地方法院檢察署檢察官
    93年度戒毒偵字第80號不起訴書卷可足憑，事證明確，被告
    犯行堪予認定。
四、查海洛因係毒品危害防制條例第2 條第1 項第1 款所稱之第
    一級毒品，被告甲○○竟持之以施用，核其所為係犯同條例
    第10條第1 項之施用第一級毒品罪。被告施用前持有第一級
    毒品海洛因之低度行為，應為施用之高度行為所吸收，不另
    論罪。其先後3 次施用海洛因之行為，時間緊接，觸犯構成
    要件相同之罪，顯係基於概括之犯意為之，為連續犯，應以
    一罪論，並加重其刑。公訴事實雖未記載其於94年2 月19日
    23 時40 分許前4 日內某時施用海洛因1 次及其於94年6 月
    21日下午4 時許，在屏東市○○路花田喜事KTV 內，施用第
    一級毒品海洛因1 次之犯行。惟此部分與起訴事實具有連續
    犯之裁判上一罪關係，為起訴效力所及，本院自應併為審理
    。
五、原審據以論罪科刑，固非無見。惟被告於94年6 月21日下午
    4 時許，在屏東市○○路花田喜事KTV 內，施用第一級毒品
    海洛因1 次之犯行，原審未及審酌，自有未洽。檢察官及被
    告上訴意旨，均執此指摘原判決此部分不當，為有理由。自
    應由本院將原判決關於施用第一級毒品部分及其定應執行刑
    撤銷改判。爰審酌被告素行、犯罪動機、施用次數、前經強
    制戒治，仍未戒除毒癮，一再施用，意志不堅，施用毒品不
    僅戕害個人身心健康且易引發各種社會問題等一切情狀，量
    處如主文第2 項所示之刑。扣案之海洛因1 包（淨重0.05公
    克，含海洛因成分之包裝重0.26公克）為查獲之毒品，其包
    裝袋均沾黏有毒品成分，難以析離，應依毒品危害防制條例
    第18 條 第1 項前段之規定沒收銷燬之。至送驗耗損之海洛
    因已經滅失，自不必再為沒收之諭知。
六、移送併辦意旨（94年度偵字第1063號）另以被告甲○○除前
    開時地施用第一級、第二級毒品犯行外，於93年12月15日19
    時許起，至94年2 月19日23時40分往前回溯72小時內某時止
    ，另有在屏東市○○路花田喜事KTV 施用第一級毒品海洛因
    多次，因認被告此部分涉有毒品危害防制條例第10條第1 項
    之罪嫌。公訴人認被告有上述犯行，係以被告於警訊中之自
    白為其論據，惟被告於原審審理中否認上情，辯稱我沒有施
    用海洛因云云。經查，被告於查獲當日（94年2 月19日）所
    採之尿液雖呈有嗎啡陽性反應，充其量僅能證明其查獲之前
    4 日內有施用海洛因之行為，自不能認定上述期間內均有施
    用毒品情事，況其於法院審理時又否認有於上述時間施用海
    洛因，因此尚難認定其於上述期間內有施用第一級毒品行為
    ，該部分既不能證明被告犯罪，與起訴部分自無連續犯之裁
    判上一罪關係，應退回檢察官另行處理。
七、被告被訴施用第二級毒品部分，已經原審判決確定。
據上論結，應依刑事訴訟法第369 條第1 項前段、第364 條、第
299 條第1 項前段，毒品危害防制條例第10條第1 項、第18條第
1 項前段，刑法第11條、第56條，判決如主文。
本案經檢察官張金塗到庭執行職務。
中　　華　　民　　國　　94　　年　　10　　月　　20　　日
            刑事第五庭  審判長法  官  曾永宗
                              法  官  陳明富
                              法  官  任森銓
以上正本證明與原本無異。
如不服本判決應於收受本判決後10日內向本院提出上訴書狀，其
未敘述上訴理由者，並得於提起上訴後10日內向本院補提理由書
狀（均須按他造當事人之人數附繕本）「切勿逕送上級法院」。
中　　華　　民　　國　　94　　年　　10　　月　　20　　日
                              書記官  蘇恒仁
附錄本件判決論罪科刑法條：
毒品危害防制條例第10條
施用第一級毒品者，處6 月以上5 年以下有期徒刑。
施用第二級毒品者，處3 年以下有期徒刑。
